# 请教商誉和出资瑕疵问题

提问人：lingweijuan 时间：2020-01-06 10:25:24
陈版主，你好，我想请教一个非公众公司重组的审计问题。如果自然人股东以无处分权资产的未来收益作为对价出资，且其他股东认可（其他股东有国企），这种情况下，审计对商誉和实收资本可以出具无保留意见审计报告吗（只在其他事项中指出未经验资等事项）？谢谢

回答人：chenyiwei
不可以。即使全体股东一致同意，但并不符合法律法规的强制性规定，该项“一致同意”无效，不得作为实收资本和相关资产的入账依据。